---
title: "Pós-graduação em Ciências Veterinárias (IV/UFRRJ)"
subtitle: "Banco de dados sobre cólica de cavalo"
author: |
  | Profa. Adriana Andrade (DEMAT/ICE/UFRRJ)
  |
  | Prof. Wagner Tassinari (DEMAT/ICE/UFRRJ)
  |
date: "2022"
output:
  prettydoc::html_pretty:
    theme: hpstr
    highlight: github
    toc: true
---

```{r, echo=FALSE}
htmltools::img(src = knitr::image_uri("logorural.jpg"), 
               alt = 'logo', 
               style = 'position:absolute; top:20%; right:0%; padding:10px; height:100px;out.width=80%')

```

```{r setup, include=FALSE}
library(knitr)

## Global options
options(max.print="75")
knitr::opts_chunk$set(echo=FALSE,
               cache=TRUE,
               prompt=FALSE,
               tidy=TRUE,
               comment=NA,
               message=FALSE,
               warning=FALSE,
               cache.lazy=FALSE)
knitr::opts_knit$set(width=75)

```

```{r klippy}
# Insert copy to clipboard buttons in HTML documents
# remotes::install_github("rlesur/klippy")
klippy::klippy(
  lang = c("r", "markdown"),
  all_precode = FALSE,
  position = c("top", "right"),
  color = "navyblue",
  tooltip_message = "copiar código",
  tooltip_success = "copiado!"
)

```

```{css echo=FALSE}
/* Define a margin before h2 element */
h2  {
  margin-top: 4em;
}

/* Define a margin after every first p elements */
p:first-of-type {
  margin-bottom: 2em;
}
```

```{r}
## Color Format
colFmt <- function(x,color) {
  
  outputFormat <- knitr::opts_knit$get("rmarkdown.pandoc.to")
  
  if(outputFormat == 'latex') {
    ret <- paste("\\textcolor{",color,"}{",x,"}",sep="")
  } else if(outputFormat == 'html') {
    ret <- paste("<font color='",color,"'>",x,"</font>",sep="")
  } else {
    ret <- x
  }

  return(ret)
}

```

------------------------------------------------------------------------

# Base de dados


```{r echo=F, fig.align="center", message=FALSE, warning=FALSE, comments=NA, out.width="90%", comment=NA}

library(GSE)
data(horse)

# Retirando os missings
horse <- horse[-c(5,8)]
horse <- na.omit(horse)


library(xlsx)
write.xlsx2(horse, "/home/tassinari/Google Drive/UFRRJ/Métodos Estatísticos 2022/Aula_1_Apresentacao/horse.xlsx", na = "", row.names=F)

```


[horse.xlsx](https://drive.google.com/file/d/14r88XnOVayqlUVMv1gQ2ljj1JKpwQl8H/view?usp=sharing)

------------------------------------------------------------------------

# Descrição

Esta é uma versão modificada do conjunto de dados original, retirado do [repositório UCI](https://archive.ics.uci.edu/ml/datasets/Horse+Colic). Este conjunto de dados é sobre um conjunto de parâmetros de cavalo, onde o objetivo era de investigar se a lesão do cavalo foi cirúrgica ou não.

------------------------------------------------------------------------

# Dicionário de Variáveis

Esta versão do banco de dados contém 235 observações, 5 variáveis quantitativas e 1 categórica. A primeira variável é um id numérico.

| **Nome da Variável**            | **Descrição**                                                    |
| :-------------------------- | :----------------------------------------------------------- |
| **Hospital_Number**             | *numeric id, i.e. the case number assigned to the horse (may not be unique if the horse is treated > 1 time)* |
| **Rectal_temperature**          | *rectal temperature in degree celcius*                       |
| **Pulse**                       | *the heart rate in beats per minute; normal rate is 30-40 for adults* |
| **Respiratory_rate**           | *respiratory rate; normal rate is 8 to 10*                   |
| **Packed_cell_volume**          | *the number of red cells by volume in the blood; normal range is 30 to 50* |
| **Total_protein**               | *normal values lie in the 6-7.5 (gms/dL) range*              |
| **surgical_leison**            | *was the problem (lesion) surgical?; 1 = yes, 2 = no*        |

------------------------------------------------------------------------

# Referência

Frank, A. & Asuncion, A. (2010). UCI Machine Learning Repository [<http://archive.ics.uci.edu/ml>]. Irvine, CA: University of California, School of Information and Computer Science.
